# 已采用公允价值模式计量的投资性房地产，不得从公允价值模式转为成本模式

提问人：ypp111 时间：2017-12-03 21:51:04
请问陈版：企业会计准则第 3 号——投资性房地产（财政部财会[2006]3号）第十二条：企业对投资性房地产的计量模式一经确定，不得随意变更。成本模式转为公允价值模式的，应当作为会计政策变更，按照《企业会计准则第 28 号——会计政策、会计估计变更和差错更正》处理。已采用公允价值模式计量的投资性房地产，不得从公允价值模式转为成本模式。立法意图是什么？

回答人：chenyiwei
我理解应该是为了杜绝企业变更会计核算模式的随意性，例如在公允价值上涨时变为公允价值模式，下跌时再转回成本模式的情况。
另外，在IFRS下，投资性房地产的后续计量模式是首选公允价值模式的，只有在公允价值模式不可行的情况下才接受成本模式，这样，一旦转为公允价值模式，再转回成本模式就没有充分理由。